臺灣高等法院民事判決　　九十一年度重上更(一)字第三○號
　　　上　訴　人　　乙○○
　　　被　上訴人　　甲○○
右當事人間返還借款事件，被上訴人聲請補充判決，本院判決如左：
　　　主　　　文
上訴人應返還被上訴人新台幣貳佰萬參仟陸佰零參元及自民國九十一年三月一日起至
清償日止按年息百分之五計算之利息。
聲請費用由上訴人負擔。
本判決於被上訴人以新台幣陸拾陸萬柒仟元為上訴人供擔保後得假執行。
      理      由
一、按訴訟標的之一部或訴訟費用裁判有脫漏者，法院應依聲請以判決補充之。又脫
    漏之部分已經辯論終結者，應即為判決，民事訴訟法第二百三十三條第一項、第
    三項分別定有明文。又法院廢棄或變更宣告假執行之本案判決者，依民事訴訟法
    第三百九十五條第二項之規定，應依被告之聲明將其因假執行或免假執行所為給
    付及所受損害，於判決內命原告返還及賠償，被告未聲明者，並應告以得為聲明
    ，故對此項裁判有脫漏時，當事人既不能以之為上訴理由，自得聲請補充判決（
    最高法院五十三年台抗字第二一一號判例參照）。
二、查本件被上訴人於準備程序及言詞辯論時均聲明：上訴人依據本院之前審即八十
　　八年度重上字第四六九號判決主文第二項聲請假執行，先後自被上訴人財產強制
　　執行受領給付至民國九十年十二月間止共為新台幣（下同）二百萬三千六百零三
　　元等情，為上訴人所不爭執。茲上訴人據為聲請假執行之上開本案判決業經最高
　　法院以九十一年度台上字第一二六號判決廢棄發回更審，本院前審准予假執行之
    宣告，因無所附麗，於廢棄之範圍內失其效力（最高法院七十四年台抗字第二五
　　四號判例參照），則被上訴人依民事訴訟法第三百九十五條第二項：「法院廢棄
　　或變更宣告假執行之本案判決者，應依被告之聲明將其因假執行或因免假執行所
　　為給付及所受損害，於判決內命原告返還及賠償」之規定，於聲明請求於判決內
　　命原告即上訴人返還其因假執行所為上開給付，即屬有據。嗣本院於九十一年五
　　月二十九日就該聲明部分已經辯論終結，此有言詞辯論筆錄在卷可稽，惟於同年
　　六月五日宣示之判決就被上訴人前開聲明部分漏未裁判，依首開民事訴訟法及最
　　高法院判例意旨所示，被上訴人聲請為補充判決請求命上訴人返還其因假執行所
　　為上開給付二百萬三千六百零三元並自受領後之九十一年三月一日起加計法定遲
　　延利息，即屬有據，應予准許。被上訴人陳明願供擔保請准宣告假執行，亦核無
　　不合，爰酌定相當之擔保金額併准許之。
據上論結，本件聲請為有理由，依民事訴訟法第三百九十五條第二項、第二百三十三
條第一項、第三項、第七十八條、第四百六十三條、第三百九十條第二項判決如主文
。
中　　　華　　　民　　　國　　九十一　　年　　　六　　　月　　二十六　　日
                                民事第四庭
                                    審判長法  官　李  瓊  蔭
                                    　　　法  官　張      蘭
                                    　　　法  官　楊  豐  卿
右正本係照原本作成。
如不服本判決，應於收受送達後二十日內向本院提出上訴書狀，其未表明上訴理由者
，應於提出上訴後二十日內向本院補提理由書狀（均須按他造當事人之人數附繕本）
上訴時應提出委任律師或具有律師資格之人之委任狀；委任有律師資格者，另應附具
律師及格證書及釋明委任人與受任人有民事訴訟法第四百六十六條之一第一項但書或
第二項（詳附註）所定關係之釋明文書影本。
中　　　華　　　民　　　國　　九十一　　年　　　六　　　月　　二十七　　日
                                          書記官　殷  丹  妮
附註：
民事訴訟法第四百六十六條之一（第一項、第二項）：
對於第二審判決上訴，上訴人應委任律師為訴訟代理人。但上訴人或其法定代理人具
有律師資格者，不在此限。
上訴人之配偶、三親等內之血親、二親等內之姻親，或上訴人為法人、中央或地方機
關時，其所屬專任人員具有律師資格並經法院認為適當者，亦得為第三審訴訟代理人
。
